Inventaris van de archieven van het Nederlands Instituut van Accountants, 1894-1974; Nederlandse Bond van Accountants, 1899-1964; Nederlandse Organisatie van Accountants, 1903-1958; Nederlandse Accountants Vereniging, 1907-1958
Nationaal Archief, Den Haag
- Archief van het Nederlands Instituut van Accountants, 1894-1967 (1981), A
  - Stukken van algemene aard, A.1
    - Vergaderingen van het algemeen en dagelijks bestuur, A.1.2
      - Stukken ter informatie aan de bestuursleden, 1931-1953, 1955-1967, z.d.; 76-137; 1 pak, 60 omslagen, 1 stuk
        - augustus 1951 - november 1951. Afdrukken, 114; 1 omslag
          Genummerd B 600 - B 838
        - oktober 1951 - december 1951, met inhoudsopgave en index, (circa 1952). Afdrukken, 115; 1 omslag
          Genummerd B 839 - B 1063
        - 1952, met inhoudsopgave en index, (circa 1953). Afdrukken, 116; 1 omslag
          Genummerd B
        - 1953. Afdrukken, 117; 1 omslag
          Genummerd Div/B Div
        - 1955. Afdrukken, 118; 1 omslag
          Genummerd B Div.
        - 1956. Afdrukken, 119; 1 omslag
        - 1957. Afdrukken, 120; 1 omslag
          Genummerd B Div
        - 1958, 121; 1 omslag
        - 1959. Afdrukken, 122; 1 omslag
        - 1960. Afdrukken, 123; 1 omslag
        - 1961. Afdrukken, 124; 1 omslag
        - 1962. Afdrukken, 125; 1 omslag
        - 1963. Afdrukken, 126; 1 omslag
        - 1963, stukken ten behoeve van de leden van het dagelijks bestuur. Afdrukken, 127; 1 omslag
          Genummerd DB
        - 1963, agenda's met bijlagen. Afdrukken, 128; 1 omslag
          Genummerd B Not
        - 1964. Afdrukken, 129; 1 omslag
        - 1964, stukken ten behoeve van de leden van het dagelijks bestuur. Afdrukken, 130; 1 omslag
        - 1964, agenda's met bijlagen, 131; 1 omslag
        - 1965. Afdrukken, 132; 1 omslag
        - december 1964 - december 1965, stukken ten behoeve van de leden van het dagelijks bestuur. Afdrukken, 133; 1 omslag
        - 1966. Afdrukken, 134; 1 omslag
        - mei 1966 - 6 januari 1967, stukken ten behoeve van de leden van het dagelijks bestuur. Afdrukken, 135; 1 omslag
        - 23 februari 1966, bijlage bij de agenda, 136; 1 stuk
          Genummerd B Not 150
        - 1967. Afdrukken, 137; 1 omslag
    - Vergaderingen van het algemeen bestuur met besturen van andere accountantsverenigingen, A.1.3
      - Register houdende: - notulen van de vergaderingen met het bestuur van de NOvA, 1927-1933, - aantekening van de vergadering met de besturen van de NBvA en de NOvA, 30 april 1930, - notulen van de vergaderingen met de besturen van de NBvA en de NOvA, 10 januari 1931, 12 mei 1934, 30 juni 1934, - aantekening van de vergadering met de besturen van de NBvA, NOvA en de Vereeniging van Academisch Gevormde Accountants (VAGA), 19 januari 1931, - notulen van de vergaderingen met de besturen van de NBvA, de NOvA en de VAGA, 23 januari 1932, 31 januari 1933, 18 mei 1933, 6 juni 1934, 27 juni 1934, - notulen van de vergaderingen van afgevaardigden van het bestuur met afgevaardigden van de besturen van de NBvA, de NOvA en de VAGA met leden van het Curatorium van de Vereeniging tot admissie van belastingconsulenten en in belastingzaken optredende accountants, 17 februari 1932, 31 januari 1933, - notulen van de vergadering met het bestuur van de NOvA, de voorzitter van het Bureau der Examens en de Huishoudelijke Commissie van het Bureau der Examens, 16 juni 1932, - aantekeningen van de vergaderingen met de besturen van de NBvA, de NOvA en de VAGA inzake een eventuele fusie, 10 oktober 1933, 14oktober 1933, 17 oktober 1933, 11 december 1933, 7 maart 1934, - notulen van de vergadering met het bestuur van de VAGA, 29 maart 1935, 1927-1935; 138; 1 band
      - Agenda's van de vergaderingen met het bestuur van de NOvA, 1932, 1933; 139; 2 stukken
    - Vergaderingen van de voorzitter, de vice-voorzitter de secretaris en de directeur van het Bureau, A.1.4
      - Verslagen van besprekingen van de voorzitter en de secretaris met betrekking tot de afdoening van diverse zaken en de voorbereidingen van de vergaderingen van het algemeen en het dagelijks bestuur. Afdrukken., 23 december 1953 - 1954; 140; 1 omslag
        Genummerd VS
      - Lijsten van aantekeningen uit de vergaderingen van het algemeen bestuur, dagelijks bestuur en de Contact-Commissie ten behoeve van de vergaderingen van de voorzitter met de vice-voorzitter en de secretaris. Afdrukken., 1964-1967; 141-143; 3 omslagen
        - 8 januari 1964 - 15 december 1965, met agenda, 8 januari 1964, 141
          Genummerd VVS
        - 18 december 1965 - 11 januari 1967, 142
        - 25 januari 1967 - 1 april 1967, 143
      - Lijst met aantekeningen van de vergaderingen van de directeur van het Bureau, de voorzitter en de vice-voorzitter. Afdrukken., 4 januari 1967 - 20 december 1967.; 144; 1 omslag
        Genummerd I-XXVIII
    - Afschriften van uitgaande brieven, A.1.5
      - Kopieboeken, 1895-1907; 145-149; 5 delen
        - 18 februari 1895 - 15 december 1895, met index, (circa 1896), 145
        - 21 december 1895 - 12 februari 1898, met index, (1898), 146
        - 6 februari 1898 - 12 juli 1900, met index, (1900), 147
        - 23 juli 1900 - 5 januari 1905, met index, (1905), 148
        - 27 januari 1905 - 3 december 1907, met index, (circa 1908), 149
    - Circulaires, A.1.6
      - Circulaires aan de leden en assistenten, 1937, 1941-1962; 150-152; 3 omslagen
        - 1937, 1941-1952, 150
        - 1953, met inhoudsopgave, (circa 1954), 151
        - februari 1954-1962, 152
    - Verslagen, A.1.7
      - Jaarverslagen 1917, 1925-1927, 1945, 153; 1 omslag
  - Stukken betreffende bijzondere onderwerpen, A.2
    - Organisatie van het Instituut, A.2.1
      - Statuten en reglementen, A.2.1.1
        - Statuten, reglementen en stukken betreffende de totstandkoming van diverse wijzigingen, 1895-1925 en z.d.; 154; 1 omslag
        - Stukken betreffende de werkzaamheden van de Commissie voor de herziening van de reglementen op de Raden van Tucht en Discipline, 1925-1928; 155; 1 omslag
        - Stukken betreffende de werkzaamheden van de Commissie van advies tot wijziging van het reglement van arbeid, 1927-1928; 156; 1 omslag
        - Statuten, reglmenten en stukken betreffende de totstandkoming van diverse wijzigingen, 1928-1940; 157; 1 omslag
        - Stukken betreffende de Commissie tot herziening van het reglement van arbeid, 1931-1943, 1946; 158-159; 1 pak, 1 omslag
          - notulen, 1931-l942, 1946, 158; 1 omslag
          - werkzaamheden, 1932-1943, 1946, 159; 1 pak
        - Statuten, reglementen en stukken betreffende de totstandkoming van diverse wijzigingen, 1941-1943, 1946; 160; 1 omslag
        - Stukken betreffende de totstandkoming van een wijziging van het reglement op de tuchtrechtspraak, 1941-1946; 161; 1 omslag
        - Stukken betreffende de Commissie tot herziening van de statuten, het huishoudelijk reglement en de ereregelen, 1944; 162-163; 2 omslagen
          - notulen, 1944, 162
          - werkzaamheden, 1944, 163
        - Reglement op de maatschappelijke werkkring, 1946; 164; 1 stuk
        - Stukken betreffende de totstandkoming van een herziening van de statuten, het huishoudelijk reglement, de reglementen op de Raden van Tucht en van Beroep en de vaststelling van een algemeen kringreglement, de ereregelen en een nieuw reglement van arbeid, 1946-1947; 165; 1 pak
        - Statuten, reglementen en stukken betreffende de totstandkoming van diverse wijzigingen, 1947-1963; 166-167; 1 band en 1 omslag
          - betreffende de totstandkoming van de wijzigingen, 166; 1 omslag
          - statuten en reglementen, 167; 1 band
        - Stukken betreffende de totstandkoming van de herziening van de reglementen op de Raden van Tucht en van Beroep en de Kamer voor Geschillen, 1951-1954; 168-170; 3 omslagen
          - algemeen, 1951-1952, 168
          - werkzaamheden van de Commissie van advies (Commissie Grosheide), 1952-1954, 169
          - werkzaamheden van de Commissie van advies (Commissie Grosheide), 1952-1954, met inhoudsopgave. Afdrukken, 1954, 170
            Genummerd CoGRO
        - Statuten en reglementen, 1952, met wijzigingen, 1952-1955; 171; 1 band
        - Stukken betreffende de totstandkoming van een wijziging der ereregelen, 1956; 172; 1 omslag
        - Stukken betreffende een wijziging der algemene dispensatievoorwaarden, 1958; 173; 2 stukken
        - Brochure met de voornaamste statutaire en reglementaire bepalingen, 1958; 174; 1 katern
        - Stukken betreffende de behandeling van de mogelijkheid en wenselijkheid tot wijziging van artikel 11 van het reglement op de tuchtrechtspraak, 1959; 175; 1 omslag
        - Stukken betreffende de totstandkoming van reglementswijzigingen op punten inzake de toelating tot de accountantsstudie en het examen, 1960; 176; 1 omslag
        - Statuten en reglementen, 1961; 177; 1 deel
        - Stukken betreffende de totstandkoming van wijzigingen in de statuten en reglementen in verband met de inwerkingtreding van de Wet op de registeraccountants, 1966-1967; 178; 1 omslag
        - Stukken betreffende het voortzetten van de NBvA, de NOvA en het vragen van hernieuwde erkenning als rechtspersoon van de NAV, 1957-1958; 179; 1 omslag
      - Inrichting en ontwikkeling, A.2.1.2
        - Algemeen, A.2.1.2.1.
          - Stukken betreffende de verdeling van functies binnen het Instituut over zoveel mogelijk personen, 1925-1926; 180; 2 stukken
          - Brief van J. Hörchner naar aanleiding van zijn afscheid als penningmeester waarin hij een voorstel doet een tweede penningmeester voor het beheer der cursusgelden c.a. aan te stellen, 1926; 181; 1 stuk
          - Aantekening waarin de handelingsbevoegdheid aangaande de rekening bij de Twentsche Bank NV te Amsterdam is vastgelegd, 1937; 182; 1 stuk
          - Stukken betreffende de registratie van het NIvA als vereniging zonder economisch doel en het verbod van Joden om nog langer lid te zijn, 1940-1943; 183; 1 omslag
          - Stukken betreffende te nemen maatregelen om de vergaderingen op 2 februari en 21 september 1945 doorgang te laten vinden in verband met distributie en politietoestemming, 184; 2 stukken
          - Rapport van A. Goudeket inzake wijzigingen in de jaarstukken van het Instituut, 1949; 185; 1 stuk
          - Stukken betreffende de werkzaamheden van de Werkgroep Bestuursbeleid op Lange Termijn. Afdrukken., 12 juni 1964 - 14 februari 1967.; 186; 1 omslag
            Genummerd BLT
          - Stukken betreffende de werkzaamheden van de Commissie Herstructurering, 1966-1968, met inhoudsopgave (1968). Afdrukken; 187; 1 pak
          - Stukken betreffende de voorbereiding van de constituerende vergadering van de Orde Nederlands Instituut van Registeraccountants (NIVRA), 1967; 188; 1 omslag
          - Stukken betreffende voorlichting aan de pers bij gelegenheid van de 1e ledenvergadering van het NIVRA en de inwerkingtreding van de Wet op de registeraccountants, 1967; 189; 1 omslag
        - Comités en correspondenten, A.2.1.2.2
          - Stukken betreffende de leidraad voor de werkzaamheden, 1923, 1927, 1931; 190; 1 omslag
          - Stukken betreffende de werkzaamheden van diverse comités, 1921-1931; 191-194; 4 omslagen
            - 's-Gravenhage, 1921-1931, 191
            - Amsterdam, 1923-1931, 192
            - Rotterdam, 1923-1926, 1929-1931, 193
            - Utrecht, 1923-1931, 194
          - Stukken betreffende de werkzaamheden van de correspondent te Nederlands- Indië, 1924, 1926, 1929-1939, 1946-1950; 195-198; 1 deel, 2 omslagen, 1 stuk
            - agenda van ingekomen en uitgaande stukken aangaande briefwisseling tussen bestuur en correspondent, 1929-1939, 1946, 195; 1 deel
            - briefwisseling tussen bestuur en correspondent, 1924, 1926, 1929, 196; 1 omslag
            - briefwisseling tussen bestuur en correspondent, 1946-1950, 197; 1 omslag
            - verslag over het jaar 1948/1949, 1949, 198; 1 stuk
          - Stukken betreffende de werkzaamheden van het Indisch Comité te Batavia, 1940-1941, 1945; 199; 1 omslag
          - Aantekening betreffende een aanstelling van een correspondent voor Nederlands West-Indië, 1946; 200; 1 stuk
          - Stukken betreffende de vestiging van een correspondent te Nederlands Nieuw-Guinea, 1954; 201; 1 omslag
        - Herdenkingen, A.2.1.2.3
          - Stukken betreffende de werkzaamheden van de perscommissie in verband met het 40-jarig jubileum, de fusie met de NBvA en de NOvA, de presentatie van het gedenkboek en de opening van het nieuwe kantoorgebouw, 1934-1935; 202; 1 omslag
          - Stukken betreffende het 40-jarig jubileum, 1934-1935; 203-205; 1 omslag, 2 delen
            - algemeen, 1934-1935, 203; 1 omslag
            - gedenkboek, 1935, 204; 1 deel
            - register met krantenknipsels, 1935, 205; 1 deel
          - Stukken betreffende de herdenking van het 50-jarig jubileum, 1945-1948; 206; 1 omslag
          - Stukken betreffende het 60-jarig jubileum, 1954-1955; 207-209; 3 omslagen
            - stukken betreffende de werkzaamheden van de jubileumcommissie, 1954-1955, 207
              Genummerd JuCo
            - stukken ter informatie aan het bestuur inzake de werkzaamheden van de jubileumcommissie, 1954-1955, 208
              Genummerd BeJub
            - stukken betreffende de viering, 1954-1955, 209
        - Geschiedschrijving, A.2.1.2.4
          - Geschiedschrijving van het accountantsberoep, (na 1930)., 210; 1 stuk
            Concept
          - Stukken betreffende het op schrift zetten door mr. C.T.H. Hierneiss van de geschiedenis van de begintijd van het NIvA, 1950; 211; 2 stukken
          - Stukken betreffende de geschiedschrijving door H. Munnik, 1960; 212; 3 stukken
          - Stukken betreffende de geschiedschrijving door W.J. Wieringa, 1966-1972; 213; 1 omslag
          - Stukken betreffende het concept-artikel "De wettelijke regeling van het accountantsberoep en de interne accountant", 1962; 214; 2 stukken
          - Stukken betreffende de aan L. Koolsbergen gegeven opdracht betreffende het ontstaan en de ontwikkeling van het accountantsberoep en de geschiedenis van de wettelijke regeling ten behoeve van Kluwers Regelen betreffende het accountantsberoep - Het vademecum voor het accountantswezen, 1965; 215; 1 omslag
      - Leden, assistenten en hun activiteiten, A.2.1.3
        - Ledenadministratie, A.2.1.3.1
          - Register van leden, 1895-1967, circa 1961-1981; ---; 1 deel
            Dit register bevindt zich op het Bureau van het NIVRA
          - Register van leden met diverse aantekeningen ingedeeld naar herkomst en het behaalde accountantsdiploma, 1895-1967, circa 1938-1967; ---
            Dit register bevindt zich op het Bureau van het NIVRA 1 deel
          - Register van leden, 1935-1938; ---; 1 deel
          - Lijsten van leden, 1902, 1909-1911, 1924-1925, 1940, met aanvulling op de lijst van 1925, (1927), met wijzigingen, (1927-1930), (1940-1944), ca. 1902-1944; 216; 1 omslag
          - Aantekeningen betreffende het ledenaantal en de opbouw ervan gedurende de jaren 1946-1960, (1960), 217; 1 omslag
          - Staat van aantallen leden 1895-1955, 218; 1 stuk
          - Formulier dienende tot aanmelding als lid, 1895; 219; 1 stuk
          - Circulaires betreffende de samenstelling van de ledenlijsten, ca. 1943-1945; 220; 3 stukken
          - Lijst van adressen van de in Nederland gevestigde kantoren der leden, 1946; 221; 1 stuk
          - Nota betreffende opname van J. Koetsier, werkend onder de naam Accountantskantoor Enklaar, in de kantorenlijst, 1959; 222; 1 stuk
          - Stukken betreffende de uitschrijving van K. Bes als lid ten gevolge van een foutieve melding van overlijden, 1924; 223; 2 stukken
          - Stukken betreffende Joodse leden die in 1941/42 voor het lidmaatschap hebben bedankt, 1941, ca. 1945; 224; 2 stukken
          - Stukken betreffende de behandeling van aanmeldingen voor het lidmaatschap, 1935, 1942, 1947-1961; 225-236; 11 omslagen, 1 stuk
            - J.C. Berton, 1935, 1942, 225; 1 omslag
            - september 1947 - januari 1949, met inhoudsopgave, (1949), 226; 1 omslag
            - juli 1949 - augustus 1950, met inhoudsopgave (1950), 227; 1 omslag
            - september 1950 - september 1953, met inhoudsopgave, (1953), 228; 1 omslag
            - A. Mos, te Nederlands Indië, 1951, 229; 1 stuk
            - oktober 1953 - juni 1955, met inhoudsopgave, (1955), 230; 1 omslag
            - J.G.A. Op 't Landt, 1953, 231; 1 omslag
            - Tio Poo Tjong, 1954-1955, 232; 1 omslag
            - augustus 1955 - mei 1956, 233; 1 omslag
            - F.A. van der Hauw, 1955-1956, 234; 1 omslag
            - juni 1956 - februari 1958, 235; 1 omslag
            - september 1959 - januari 1961, 236; 1 omslag
          - Stukken betreffende aanmelding, toelating en ontheffing van inschrijving en aanleg van het accountantsregister, 1963-1967; 237; 1 omslag
        - Verenigingen van leden, A.2.1.3.2
          - Circulaire betreffende adhesie voor de oprichting van een studie- en debatingclub voor leden te Rotterdam en 's-Gravenhage, 1925; 238; 1 stuk
          - Stukken betreffende de werkzaamheden van de diverse clubs, 1924-1948 en z.d.; 239-242; 2 omslagen, 4 stukken
            - Noord-Hollandsche Club van Instituutsaccountants, 1927-1948, 239; 1 omslag
            - Zuid-Hollandsche Club van Accountants, 1924-1931, 1940-1944, 240; 1 omslag
            - Zuid-Nederlandsche Club van Accountants, 1943-1944, 241; 3 stukken
            - Overijsselsche Club van Instituutsaccountants, z.d., 242; 1 stuk
          - Stukken betreffende de instelling van Kringen, 1946-1949; 243; 1 omslag
          - Stukken betreffende de oprichting en werkzaamheden van diverse Kringen, 1947-1961; 244-252; 7 omslagen, 3 stukken
            - Kring Noord-Holland, 1947-1961, 244; 1 omslag
            - Kring Zuid-Holland, 1947-1949, 1956-1961, 245; 1 omslag
            - Kring Overijssel en de Noorderkring, 1947, 246; 2 stukken
            - Kring Overijssel, 1947-1948, 247; 1 omslag
            - Kring Groningen, 1947-1952, 248; 1 omslag
            - Kring Gelderland, 1947-1948, 1952, 1961, 249; 1 omslag
            - Kring Utrecht, 1947-1949, 250; 1 omslag
            - Kring Noord-Brabant, 1947-1949, 1952, 1954, 1957, 251; 1 omslag
            - Kring Djakarta, 1955, 252; 1 stuk
        - Assistentenadministratie, A.2.1.3.3
          - Registers van assistenten, 1907-1911, 1924, 1927-1932, 1934-1938, 253-258, ---; 6 delen, 1 omslag
            - 1907-1911, 1924, 253; 1 omslag
            - 1927, met wijzigingen, 1927-1928, 254; 1 deel
            - 1927, met aanvullingen, wijzigingen en aantekening van betaalde contributie, 1927-1929, 255; 1 deel
            - 1930, met aanvullingen en wijzigingen, 1930, 256; 1 deel
            - 1931, met aanvullingen en wijzigingen, 1931 - februari 1932, 257; 1 deel
            - 1934, met aanvullingen en wijzigingen, 1934 - januari 1935, 258; 1 deel
            - 1935-1938, ---; 1 deel
              Dit register bevindt zich op het bureau van het NIVRA
          - Stukken betreffende de behandeling van de vraag of wijziging aangebracht dient te worden in de voordracht ter benoeming tot assistent, 1944; 259; 2 stukken
          - Circulaire inzake aanmelding tot assistent in Nederlands-Indië, (1946), 260; 1 stuk
          - Stukken betreffende de behandeling van aanmeldingen tot assistent, 1929, 1946-1949, 1954, 1956-1957, 261; 1 omslag
        - Verenigingen van assistenten, A.2.1.3.4
          - Stukken betreffende de oprichting en werkzaamheden van diverse verenigingen van assistenten, 1921-1931, 1934, 1941, 1947-1951, 1958-1961, z.d.; 262-268; 7 omslagen
            - Amsterdamse Vereniging van Assistenten van het NIvA, 1924-1931, 1934, 1941, 1949, 1951, 1958-1961, z.d., 262
            - 's-Gravenhaagse Vereniging van Assistenten van het NIvA, 1921-1931, 1941, 1947-1949, 1960-1961, 263
            - Rotterdamse Vereniging van Assistenten van het NIvA, 1924-1931, 1948-1949, 1960, 264
            - Twentsche Vereeniging van Assistenten van het NIvA, 1929-1931, 265
            - Oostelijke Vereniging van Assistenten van het NIvA, 1947-1949, 1960, 266
            - Vereeniging van Assistenten van het NIvA in de Zuidelijke Provinciën, 1923-1924, 267
            - Zuidelijke Assistenten Vereniging, 1949-1950, 1960, 1961, 268
          - Stukken betreffende de uitgave van een orgaan door de gezamenlijke assistentenverenigingen: "De Assistent-Accountant", 1928, 1931; 269; 2 stukken
          - Stukken betreffende de uitgave van het Federatief Examenboekje, 1953, 1955; 270; 2 stukken
        - Bijzondere verrichtingen door en ten aanzien van leden, assistenten en bij het NIvA direct betrokkenen, A.2.1.3.5
          - Stukken betreffende de aanbieding van een huldeblijk aan E.J. Korthals Altes, 1918; 271; 2 stukken
          - Circulaire betreffende de aanbieding van een huldeblijk aan J.G.Ch. Volmer, 1925; 272; 1 stuk
          - Brief van H.H. Theunisse waarin hij een schilderij van zijn vader, C.J. Theunisse en een deel van diens bibliotheek aan het NIvA schenkt, 1926; 273; 1 stuk
          - Stukken betreffende de presentatie van een plan voor het aanbieden van een geschenk aan prof. Limperg in verband met het neerleggen van zijn werkzaamheden als lid van het Bureau van het Federatief Examen vanwege de uitbreiding van zijn werkzaamheden als hoogleraar, 1929; 274; 2 stukken
          - Stukken betreffende publicaties van R. Heyne, 1931-1932; 275; 1 omslag
          - Verzoekschrift aan H.M. de Koningin houdende een aanvraag tot het verlenen van een koninklijke onderscheiding aan J. Polak en G.W. Frese in verband met hun verdiensten voor de accountancy. Doorslag van een concept, 1935; 276; 1 stuk
          - Stukken betreffende de werkzaamheden van het Comité Regenhardt, 1936; 277; 1 omslag
          - Stukken betreffende de werkzaamheden van het Comité Portret prof.dr. Th. Limperg jr., 1949-1951; 278; 1 omslag
          - Stukken betreffende de behandeling van de niet bij de Raad van Tucht ingediende kwestie inzake medeplichtigheid van P.G. Hardorff bij een valse belastingaangifte, 1956; 279; 1 omslag
          - Stukken betreffende informatie omtrent de betrokkenheid van H.F. van Dullemen bij een tot de Hoge Raad toe gevoerde procedure, 1959; 280; 3 stukken
          - Stukken betreffende de instelling en toekenning van de mr.dr. J.H.R. Sinninghe Damsté-prijs, 1959-1960; 281; 1 omslag
          - Stukken betreffende de viering van de 80e verjaardag van prof.dr. Th. Limperg jr en zijn overlijden, 1959-1962; 282; 1 omslag
          - Stukken betreffende het afscheid van prof. A. Mey aan de Gemeentelijke Universiteit van Amsterdam, 1961; 283; 2 stukken
          - Stukken betreffende het overlijden van mr. G.H.A. Grosheide, 1963; 284; 1 omslag
          - Lijsten van onderwerpen welke van 1949-1964 door leden van het NIvA op bijeenkomsten zijn behandeld, 285; 1 omslag
      - Secretariaat, personeel en huisvesting, A.2.1.4
        - Secretariaat, A.2.1.4.1
          - Werkzaamheden, A.2.1.4.1.1
            - Stukken betreffende de organisatie van het secretariaat, 1945, 1952; 286; 1 omslag
            - Aantekeningen ter uitwerking van het besprokene op de vergaderingen van het dagelijks en algemeen bestuur, de Commissie Economische Overheidsvoorschriften en de Contact-Commissie, 21 januari 1958 - 20 juli 1960, met lijst van werkzaamheden van de Raden van Tucht en van Beroep, 2 januari 1959, 1958-1960; 287; 1 omslag
            - Aantekeningen gemaakt door de directeur van het Bureau ten behoeve van diverse vergaderingen, 1963-1965; 288; 1 omslag
          - Archiefzorg, A.2.1.4.1.2
            - Stukken betreffende de navraag naar de verblijfplaats van diverse archiefstukken uit de jaren 1907-1918, 1930; 289; 1 omslag